【裁判字號】    89,易,836
【裁判日期】    890320
【裁判案由】    恐嚇
【裁判全文】
臺灣高雄地方法院刑事判決                          八十九年度易字第八三六號
    公  訴  人  臺灣高雄地方法院檢察署檢察官
    被      告  丙○○
右列被告因恐嚇案件，經檢察官提起公訴（八十八年度偵字第一八０一二號），本院
判決如左：
    主  文
丙○○以加害生命之事，恐嚇他人致生危害於安全，處有期徒刑參月。如易科罰金，
以參佰元折算壹日。
    事  實
一、丙○○每於酒後亂性，時至高雄市○○區○○街五號乙○○所經營之色盤卡拉Ｏ
    Ｋ騷擾。民國八十八年七月十八日凌晨，丙○○酒後故態復萌，乃於當日凌晨一
    時許，先至乙○○上開店內表示：要讓你死的很難看等語後，隨於當日凌晨三時
    許，至高雄市○○區○○街三十八號甲○○開設之水源羊肉爐店內，取得六‧五
    公斤瓦斯筒一個後，返回前開卡拉ＯＫ店前，將瓦斯筒置於地上，揚言放火燒屋
    ，以此加害生命之事恐嚇乙○○，使之心生畏懼，致生危害於安全。旋經尾隨之
    甲○○報警查獲。
二、案經高雄市政府警察局鹽埕分局移送臺灣高雄地方法院檢察署檢察官偵查起訴。
    理  由
一、訊據被告丙○○固不否認於右揭時地，將瓦斯筒置於色盤卡拉ＯＫ店前，嗣經李
    麗珠報警查獲之事實，惟矢口否認有何恐嚇犯行。辯稱：伊是借瓦斯筒回家燒開
    水云云。經查，告訴人乙○○於本院審理時指稱：丙○○對伊說要伊好看，伊後
    來在樓上，有人上來告訴伊有人拿瓦斯筒在門口要燒房子，伊下去時，見到丙○○醉酒，旁邊有瓦斯筒等語，在偵查中並陳稱：伊會害怕等語，核與證人甲○○
    證稱：員工說有人拿瓦斯筒走出店，伊怕有危險，趕快追去，才見到丙○○拿瓦
    斯筒拿到（卡拉ＯＫ）店裡去，丙○○在店外，瓦斯筒放在ＫＴＶ旁邊，他坐在
    瓦斯筒上面等語相符，即被告亦自承將瓦斯筒放在乙○○店門口等語。且如被告
    果係商借瓦斯筒回家使用，衡情甲○○自無須尾隨其後觀察，所辯借瓦斯筒回家
    燒水云云，顯不足採。此外復有前開瓦斯筒之贓物領據一紙附卷可稽。綜上所述
    ，本件事證明確，被告犯行堪予認定。
二、核被告丙○○所為，係犯刑法第三百零五條之恐嚇安全罪。爰審酌被告前曾於民
    國七十年間，因恐嚇案經本院判處有期徒刑六月確定，有臺灣高雄地方法院檢察
    署刑案資料查註記錄表附卷可稽，仍不知檢點，又持瓦斯筒騷擾鄰近商家，其危
    險不言可喻，惟係酒後鬧事，且犯後態度尚佳等一切情狀，量處如主文所示之刑
    ，並諭知易科罰金之折算標準，以資懲儆。
據上論斷，應依刑事訴訟法第二百九十九條第一項前段，刑法第三百零五條、第四十
一條，罰金罰鍰提高標準條例第一條前段、第二條，判決如主文。
本案經檢察官蔡國卿到庭執行職務。
中        華        民        國    八十九    年    三    月    二十    日
                                  臺灣高雄地方法院刑事第三庭
                                      法  官  陳  彥  宏
右正本證明與原本無異。
如不服本判決，應於判決送達後十日內，向本院提出上訴狀。
                                      書記官  林  宜  正
中    華    民    國    八十九    年      三      月      二十一      日
附錄論罪科刑法條：
刑法第三百零五條：
以加害生命、身體、自由、名譽、財產之事恐嚇他人，致生危害於安全者，處二年以
下有期徒刑、拘役或三百元以下罰金。


司法院資訊處製作；財團法人民間司法改革基金會備份。
